最高法院刑事判決　　　　　　　　　　　　　　　八十六年度台上字第七四九○號
　　上　訴　人　甲○○
右上訴人因偽造有價證券案件，不服台灣高等法院高雄分院中華民國八十六年十月二
十八日第二審判決（八十六年度上訴字第一二五○號，起訴案號：台灣高雄地方法院
檢察署八十五年度偵字第一○五九號），提起上訴，本院判決如左：
    主  文
上訴駁回。
    理  由
按刑事訴訟法第三百七十七條規定，上訴於第三審法院，非以判決違背法令為理由，
不得為之。是提起第三審上訴，應以原判決違背法令為理由，係屬法定要件。如果上
訴理由狀並未依據卷內訴訟資料，具體指摘原判決不適用何種法則或如何適用不當，
或所指摘原判決違法情事，顯與法律規定得為第三審上訴理由之違法情形，不相適合
時，均應認其上訴為違背法律上之程式，予以駁回。本件上訴人甲○○上訴意旨略稱
：(一)上訴人因協助被害人洪富源討債有成，向被害人索取報酬資以清償酒債，此乃人
情之常，不違背經驗法則。至被害人所交予上訴人之二張支票是否故意用印錯誤，則
為上訴人所不知，不得全憑被害人片面之詞，認定上訴人偽造各該支票。(二)證人黃永
龍無偏袒任何一方之必要，所為供述亦無衝突或迴護上訴人之處。又上訴人一再聲請
傳喚被害人到庭對質，詎被害人心虛不敢出庭，原審未盡調查，逕為不利上訴人之認
定，有違一般經驗法則。(三)上訴人於偵審中均稱：被害人交付支票之地點在高雄市○
○路與民族路口好樂迪ＫＴＶ那棟大樓的十樓朋友處。原審竟誤以上訴人前後所供地
點不一，而認上訴人所辯不足採信，亦有悖事實等語。惟查原判決認定上訴人意圖為
自己不法之所有，乘借住在被害人家中之機會，竊取被害人之空白支票二張，偽造被
害人之印章以偽造簽發使用，嗣經被害人發現予以止付等情，因予依牽連犯從一重論
處上訴人刑法第二百零一條第一項之偽造有價證券罪刑，業已詳所憑之證據及認定
之理由。對於上訴人供認簽發系爭二張支票之金額、日期並持以行使，而否認竊盜、
偽造簽發，辯稱：伊曾幫忙被害人向他人討債，被害人為支付報酬，乃交付系爭二張
已蓋好被害人印章之空白支票供伊清償酒債云云，原判決認屬卸責之詞，不足採信；
至上訴人所舉證人胡玲香、黃永龍、李佳憲之供述，均不足資為有利上訴人之認定，
原判決俱依查證結果，逐一指駁、說明。按證據之取捨及其證明力，依法事實審法院
有自由判斷之權，苟其判斷與經驗法則、論理法則無違，即難任意指為違法；是上訴
理由必須指出原審根據何項證據所為之事實認定有違反何項證據法則，始係以判決違
法為上訴理由。上訴意旨(一)、(二)對原判決綜合被害人之供述及其他證據，所為不利上
訴人之認定，但憑己見，任意爭論，又未依據卷內資料具體表明原判決有關證據證明
力之判斷與取捨，究竟違背如何之經驗法則，泛詞指摘，難認係適法之第三審上訴理
由。又被害人迭於偵查及第一審中指述不移，是否再行傳訊被害人命與上訴人對質，
原審法院本有自由裁酌之權，原判決亦就此說明無對質之必要（見理由五），上訴人
執此指摘原審未盡調查，顯與法律規定得為第三審上訴理由之違法情形不相適合。再
觀諸卷內筆錄，上訴人就其所辯被害人交付支票之地點，於偵查中稱：「在九如路與
民族路路口，某個朋友家，但當時我朋友不在」，在第一審稱：「在九如路跟民族路
交叉路口一棟大樓之十樓鄭偉續住處」，嗣於原審則稱：「於九如路與民族路交叉口
好樂迪ＫＴＶ交給我的」各等語。原判決因認上訴人所指交付支票地點，一為私人場
所，一為公眾場所，應係無此交付事實，始有前後供述不符，足徵上訴人所辯被害人
交付支票乙節，不足採信。上訴意旨(三)謂原判決誤認上訴人所供地點不一，要與卷內
資料不符。綜上，本件上訴違背法律上之程式，應予駁回。
據上論結，應依刑事訴訟法第三百九十五條前段，判決如主文。
中      華      民      國    八十六    年     十二     月     十九     日
                              最高法院刑事第二庭
                                  審判長法官  施  文  仁
                                        法官  陳  炳  煌
                                        法官  張  淳  淙
                                        法官  洪  文  章
                                        法官  林  錦  芳
      右正本證明與原本無異
                                              書  記  官
中      華      民      國    八十六    年     十二     月    二十七    日
